臺灣士林地方法院交通事件裁定　　　　94年度交聲字第202 號
原處分機關　臺北市交通事件裁決所
異　議　人
即受處分人　冠珅交通有限公司
　　　　　　（異議狀誤繕為冠坤交通有限公司）
代　表　人　許永珅
代　理　人　朱永興
上列異議人即受處分人因違反道路交通管理處罰條例案件，對於
臺北市交通事件裁決所民國93年8 月30日北市裁三字第裁22-AHO
159323號所為之處分聲明異議（原舉發案號：臺北市政府警察局
舉發違反道路交通管理事件通知單北市警交大字第AHO159323 號
），經臺灣基隆地方法院裁定管轄錯誤，移送本院（93年度交聲
字第213 號），本院裁定如下：
    主  文
異議駁回。
    理  由
一、按道路交通安全規則第102 條第1 項第12款規定，汽車行至
    有號誌之交岔路口，遇有前行或轉彎之車道交通擁塞時，應
    在路口停止線前暫停，不得逕行駛入交岔路口內，致號誌轉
    換後，仍未能通過妨礙其他車輛通行。又按道路交通標誌、
    標線、號誌設置規則第206 條第5 款第1 目規定：車輛面對
    圓形紅燈之行車管制號誌，表示禁止通行，不得超越停止線
    或進入路口。復按汽車駕駛人，行經有燈光號誌管制之交岔
    路口闖紅燈者，處新臺幣（下同）1,800 元以上5,400 元以
    下罰鍰；「汽車駕駛人」，違反前開規定者，除依原條款處
    罰鍰外，並記違規點數3 點，道路交通管理處罰條例第53條
    、第63條第1 項第3 款分別規定甚明，是前開規定所處罰之
    對象應係以「汽車駕駛人」為限。
二、原處分意旨略以：異議人所有車牌號碼3E-032號營業一般小
    客車，於民國93年4 月5 日下午7 時8 分許，行經臺北市南
    港區○○○路○ 段188 巷路口處，經逕行舉發闖紅燈違規，
    依道路交通管理處罰條例第53條規定，處罰鍰2,700 元。
三、異議意旨略以：本公司所屬之車牌號碼3E-032號營業一般小
    客車，於93年4 月5 日下午7 時8 分許，行經臺北市南港區
    ○○○路6 段188 巷巷口時，適對向車道有一部計程車迴轉
    ，本車禮讓該車先行通過，當本車重新啟步欲通過該路口時
    ，號誌卻轉換為紅燈，因而被照相舉發闖紅燈，當時本車已
    通過停等線，後輪壓在斑馬線上，本車應已通過感應線卻遭
    照相，據此聲明異議云云。
四、經查：
  (一)本件異議人即受處分人冠珅交通有限公司（異議狀誤繕為冠
    坤交通有限公司）所屬之駕駛朱永興於93年4 月5 日下午7
    時8 分許，駕駛車牌號碼3E-032號營業一般小客車，由西向
    東行經臺北市南港區○○○路○ 段188 巷路口處之事實，業
    據異議人之代理人朱永興到庭陳述在卷，並有臺北市政府警
    察局北市警交大字第AHO159323 號舉發違反道路交通管理事
    件通知單影本1 紙及照片2 張附卷可稽，此部分事實洵堪認
    定。
  (二)異議人雖辯以：當時對向車道有一部計程車迴轉，本車禮讓
    該車先行通過，此時黃燈剛好變換成紅燈，本車加速前進通
    過，本車並未闖紅燈，而是未能於紅燈變換前，完全離開該
    照相區域云云，惟查，道路交通安全規則第102 條第1 項第
    12款規定，汽車行駛至有號誌之交岔路口，遇有前行或轉彎
    之車道交通擁塞時，應在路口停止線前暫停，不得逕行駛入
    交岔路口內，致號誌轉換後，仍未能通過妨礙其他車輛通行
    。系爭車輛駕駛人既於經過上開路口號誌為黃燈時，就已發
    現前述迴轉車輛，則其未於停止線前暫停等待，逕行駛入交
    岔路口內，即有違道路交通安全規則第102 條第1 項第12款
    之規定。
  (三)證人即舉發本件違規之臺北市政府警察局南港分局交通分隊
    警員林裕欽到庭結證稱：「因為異議人闖紅燈，依照第1 張
    照片右上方有數據R ，那個R0.18 表示說是紅燈亮起之後的
    0.18秒拍攝該張照片，第2 張照片是0.28秒拍攝，當時車子
    的時速是37公里，如果紅燈亮起後，還有車子通過感應線圈
    時，照相機就會拍攝，前輪過去拍第1 張，後輪過去拍第2
    張，感應線圈可以測出車子的車速，從第1 張照片到第2 張
    照片，當時異議人的時速是37公里」等情綦詳（參臺灣基隆
    地方法院93年度交聲字第213 號卷93年10月5 日訊問筆錄）
    ，查證人林裕欽與異議人素昧平生，並無嫌隙，係依法執行
    職務之公務員，當無設詞誣陷致己身負偽證重罪之必要；復
    參以卷附之照片2 張及其數值顯示，該路口號誌當時為紅燈
    ，該駕駛人於號誌轉換為紅燈1.8 秒後，強行通過，經雷達
    測速照相機攝得2 張違規採證照片，該車當時之車速為37公
    里，其前後輪均於紅燈亮起後依序壓越感應線圈，其違規闖
    紅燈事證明確，異議人辯以其所屬之車，後輪壓在斑馬線上
    ，應已通過感應線，並無闖紅燈云云，並非實情，異議人之
    所辯無非卸責之詞，委不足採，本件違規事實洵堪認定。
  (四)又道路交通管理處罰條例關於車輛駕駛人之處罰，如應歸責
    於車輛所有人者，處罰車輛所有人，該條例第85條第3 項定
    有明文。而汽車所有人對於逕行舉發之違反道路交通管理事
    件，應於應到案日期前到案，並告知違規駕駛人姓名、身分
    證統一編號及住址，其逾期不到案者，處罰機關應依道路交
    通管理處罰條例第85條第3 項規定處罰該汽車所有人，復為
    違反道路交通管理事件統一裁罰標準及處理細則第24條所明
    定。本件異議人於接受舉發違反道路交通管理事件通知單後
    ，應於舉發通知單所示之到案日期前，向處罰機關告知違規
    駕駛人，然該公司並未於規定時間內告知，故本件以異議人
    為處罰對象，於法並無不合，附此敘明。
五、從而原處分機關依道路交通管理處罰條例第53條規定，處罰
    鍰2,700 元，核無不當。本件異議為無理由，應予駁回。
據上論斷，應依道路交通案件處理辦法第19條，裁定如主文。
中　　華　　民　　國　　94　　年　　6 　　月　　10　　日
                  交通法庭法  官  黃  潔  茹
以上正本證明與原本無異。
如不服本裁定應於送達後5 日內向本院提出抗告狀。
                          書記官  柳  瑞  宗
中　　華　　民　　國　　94　　年　　6 　　月　　13　　日
